【裁判字號】    90,毒抗,257
【裁判日期】    900801
【裁判案由】    觀察、勒戒
【裁判全文】
臺灣高等法院臺南分院刑事裁定          九十年度毒抗字第二五七號  Ａ
      抗  告  人  甲  ○  ○
右抗告人因違反毒品危害防制條例案件，不服臺灣臺南地方法院九十年度毒聲字第一
三一六號中華民國九十年六月二十二日裁定，提起抗告，本院裁定如左：
      主      文
原裁定撤銷，發回臺灣臺南地方法院。
      理      由
一、本件抗告意旨略以：抗告人於民國九十年四月二十七日許，在住處經警搜索並未
    查扣任何違法物品，雖尿液檢驗結果呈安非他命反應，係抗告人因腰骨酸痛，長
    期服用止痛藥物，致抗告人遭受冤枉等語。
二、按犯毒品危害防治條例第十條施用第一級毒品、第二級毒品之罪者，檢察官應先
    將被告送勒戒處所觀察、勒戒，其期間不得逾一月，同條例第二十條第一項定有
    明文。本件檢察官以抗告人甲○○於九十年四月二十七日或其前之九十六小時內
    某時，在不詳地點，非法施用第二級毒品安非他命，為警於九十年四月二十七日
    許，在臺南縣白河鎮蓮潭里九鄰三一之一號等處查獲。原裁定法院則以抗告人尿
    液經送驗結果，確有二級毒品安非他命之陽性反應，此有臺南縣衛生局九十年五
    月十一日檢驗成績書一份附卷可稽，其施用毒品犯行明確，爰依毒品危害防制條
    例第二十條第一項及觀察勒戒處分執行條例第三條第一項規定，裁定將被告送勒
    戒處所觀察、勒戒。
三、原裁定以卷附臺南縣衛生局出具之尿液檢驗成績書，認抗告人確有於九十年四月
    二十七日或前九十六小時內之某時，在不詳地點，施用第二級毒品犯行，依毒品
    危害防制條例第二十條第一項及觀察勒戒處分執行條例第三條第一項規定，裁定
    將抗告人送勒戒處所施觀察、勒戒，固非無見。惟查抗告人警訊中否認施用安非
    他命，均未調查或將尿液覆驗，而本件係原於八十九年十一月二十九日為警查獲
    抗告人施用第二級毒品案件，因尿液檢驗無甲基安非他命反應，案件未予偵結，
    檢察官再於九十年四月二十七日簽發搜索票施行搜索抗告人住所，並予採尿送驗
    ，經臺南縣衛生局檢驗結果呈安非他命陽性反應，但臺南縣衛生局所使用之檢驗
    法為免疫分析法及薄層層析法，非以較精準之氣相層析質譜儀分析法，該二檢驗
    法能否排除假陽性反應，原裁定法院未經調查，抗告人既否認施用毒品，原裁定
    法院是否應送其他機關復驗？且本件檢察官二度核發搜索票前往搜索，卷附調查
    局檢驗報告，應屬八十九年十一月十七日搜索所得，該報告與本件有何關聯原裁
    定法院亦未調查，均有未洽。為確保濫用藥物尿液採集作業之正確性、可靠性，
    杜絕各種人為有意或無意因素介入，損及尿液檢驗結果之可信度，對於尿液檢驗
    結果是否因外在藥物之干擾而發生不正確結果，對當事人權益，影響甚大。原裁
    定法院疏未詳查，遽依毒品危害防制條例第二十條第一項及觀察勒戒處分執行條
    例第三條第一項規定，裁定將抗告人送勒戒處所施觀察、勒戒，尚嫌率斷。抗告
    意旨辯稱因服用止痛藥物，否認施用毒品，自有詳查必要，爰將原裁定撤銷，發
    回原裁定法院更為妥適之裁處。據上論斷，應依刑事訴訟法第四百十三條，裁定
    如主文。
中    華    民    國      九十      年      八      月        一        日
                                  臺灣高等法院臺南分院刑事第五庭
                                      審判長法官  茆    臺    雲
                                            法官  董    武    全
                                            法官  李    文    福
右正本證明與原本無異。
不得抗告。
                                      法院書記官  李    良    倩
中    華    民    國      九十      年      八      月        二        日


司法院資訊處製作；財團法人民間司法改革基金會備份。
